臺灣板橋地方法院交通事件裁定　　　　94年度交聲字第1415號
異　議　人
即受處分人　甲○○
上列異議人即受處分人因違反道路交通管理處罰條例事件，對於
交通部公路總局臺北區監理所板橋監理站於民國九十四年八月一
日所為板監裁字裁四一－Ａ00000000號裁決，聲明異議
，本院裁定如下：
    主　文
異議駁回。
    理  由
一、按行車速度，依標誌或標線之規定，無標誌或標線者，在市
    區道路時速不得超過五十公里，道路交通安全規則第九十三
    條第一項第一款定有明文；次按汽車駕駛人，行車速度，超
    過規定之最高時速，處新臺幣（下同）一千二百元以上二千
    四百元以下罰鍰；又汽車駕駛人有第四十條第一項之情形者
    ，除依原條款處罰鍰外，並記違規點數一點，道路交通管理
    處罰條例第四十條第一項前段及第六十三條第一項第一款亦
    分別定有明文。
二、異議人即受處分人甲○○於民國九十四年六月一日下午五時
    二分許，駕駛其所有車牌號碼ＣＨＲ－○九六號重型機車，
    由南向北行經臺北市○○○路○段時，於行車限速五十公里
    之該路段，以時速八十三公里超速三十三公里速度行駛而違
    規，經臺北市政府警察局大同分局交通值勤員警以移動式測
    速照相採證而逕行舉發，嗣受處分人依規定於應到案日期（
    九十四年七月十三日）前之九十四年七月十一日向原處分機
    關提出申訴，原處分機關函請舉發單位調查結果，仍認受處
    分人有上揭違規行為，原處分機關乃於九十四年八月一日依
    同上條例第四十條第一項、第六十三條第一項第一款（裁決
    書漏載第一款）及違反道路交通管理事件統一裁罰基準表規
    定，裁處受處分人罰鍰一千四百元，並記違規點數一點。
三、本件異議人即受處分人甲○○固於其所提陳述書及聲明異議
    狀中坦承其於上述時、地有駕駛其所有上開車輛行經該限速
    路段之事實不諱，惟矢口否認有何違反道路交通管理處罰條
    例之行為，辯稱：伊有依標誌或標線規定行駛外線，但伊從
    民生西路口右轉往環河北路行駛時，右邊及地面全無限速及
    常有測速，或前有照相之警告牌，伊亦未看見如警察所述於
    執行臨檢時有在前方三十公尺處放置之臨時警告牌及警示燈
    。而禁行機車地標於二公里內即劃設有八處，然限速五十公
    里卻無一有劃，警察於該段路程拍照並無預警之執行，實難
    令人信服云云。經查，異議人騎乘機車有超速行駛之事實，
    此有卷附顯示異議人行車速度之採證照片一幀可證。異議人
    行駛該路段應遵守在市區道路限速五十公里之規定循規駕駛
    ，此亦為已考領駕駛執照之駕駛人應有之一般常識，自已知
    之甚稔，且上開取締超速路段之速限標誌確係設置於民生西
    路與環河北路一段路口，並有卷附上該路口設置速限標誌位
    置照片二幀可稽，觀諸該限速標誌係設置於民生西路右轉環
    河北路方向上之交通號誌旁，設立位置顯眼，無何障礙物遮
    掩，易為人所察知遵守，自可期待駕駛人依速限規定駕駛；
    復查，本件取締超速違規當時之交通值勤員警有於值勤地點
    前方三十公尺處樹立臨時警告看板及警示燈乙節，有臺北市
    政府警察局大同分局九十四年七月二十五日北市警同分交字
    第Ｚ○○○○○○○○○○號書函一紙可證，是異議人徒以
    未見交通值勤員警設立警告牌或警示燈即無預警執行置辯，
    而未提出相關有利證據供本院審酌以資證明其所言不假，所
    辯即屬空言，異議人未注意上開速限標誌設於該路段之提醒
    ，仍以高達八十三公里速度行駛於市區道路上，事後圖以空
    言否認，委無足取，綜上，異議人所有上開車輛於舉發通知
    單所載之時、地，確有前開違規超速之行為，應堪認定，原
    處分機關據以援引首開規定，裁處異議人一千四百元罰鍰，
    並計違規點數一點，核無違誤，本件異議人之異議為無理由
    ，應予駁回。
據上論斷，應依道路交通案件處理辦法第十九條，裁定如主文。
中    華    民    國     94    年    11    月   24    日
                       臺灣板橋地方法院交通法庭
                               法  官  王綽光
上正本證明與原本無異。
如不服本裁定應於送達後5日內向本院提出抗告狀。
                               書記官  林貴卿
中　　華　　民　　國　　94　　年　　11　　月　　29　　日
